# 新租赁准则的衔接规定

提问人：冰人 时间：2021-07-30 08:05:07
请教一下，新租赁准则中的衔接规定：“第六十六条 对于首次执行日前已存在的售后租回交易，企业在首次执行日不重新评估资产转让是否符合《企业会计准则第 14 号——收入》作为销售进行会计处理的规定。对于首次执行日前应当作为销售和融资租赁进行会计处理的售后租回交易，卖方（承租人）应当按照与首次执行日存在的其他融资租赁相同的方法对租回进行会计处理，并继续在租赁期内摊销相关递延收益或损失。”
这句如何理解？案例： 2020 年度，公司有签了一份售后租回协议（实质属于融资行为），在 2020 年已经作为融资租赁进行账务处理，确认了相应的长期应付款、未确认融资费用。 2021 年执行新租赁准则时，根据上面这段话的，到底如何处理呢？是否要把公司融资租赁的资产重分类调整为使用权资产、长期应付款调整为租赁负债？还是不用调整？
求教！！！

回答人：chenyiwei
继续沿用原准则下的做法即可，不需要将融资租赁的资产重分类调整为使用权资产、长期应付款调整为租赁负债。